臺灣桃園地方法院刑事判決　　　　　　　95年度訴字第2661號
公　訴　人　臺灣桃園地方法院檢察署檢察官
被　　　告　甲○○
上列被告因違反毒品危害防制條例案件，經檢察官提起公訴（95
年度毒偵字第4697號），被告於本院準備程序進行中，就被訴事
實為有罪之陳述，經本院告知簡式審判程序意旨，並聽取公訴人
及被告之意見後，本院合議庭裁定依簡式審判程序審理，判決如
下：
    主  文
甲○○施用第一級毒品，累犯，處有期徒刑壹年。扣案第一級毒
品海洛因貳包（淨重零點貳肆公克）沒收銷燬之，扣案用以裝盛
前揭毒品海洛因之包裝袋貳只（空包裝重零點肆參公克）、香煙
壹支均沒收；又施用第二級毒品，累犯，處有期徒刑陸月。應執
行有期徒刑壹年肆月，扣案第一級毒品海洛因貳包（淨重零點貳
肆公克）沒收銷燬之，扣案用以裝盛前揭毒品海洛因之包裝袋貳
只（空包裝重零點肆參公克）、香煙壹支均沒收
    事  實
一、甲○○前於民國（下同）90年間因犯竊盜罪，經臺灣高等法
    院以90年度上易字第4113號判決判處有期徒刑6 月確定。復
    於90年間因施用毒品案件，除經本院以90年度毒聲字第4525
    號裁定令入強制處所施以強制戒治外，並經本院以91年度訴
    字第1118號判決判處有期徒刑8 月（施用第一級毒品部分）
    、7 月（施用第二級毒品部分）。又於91年間再犯竊盜罪，
    經本院以91年度易字第1399號判決判處有期徒刑8 月確定，
    上開有期徒刑8 月、7 月、8 月復經本院裁定應執行有期徒
    刑1 年8 月，經與前揭因竊盜罪所處有期徒刑6 月部分接續
    執行，於93年12月9 日因縮短刑期假釋出監，刑期至94年4
    月28日屆滿以已執行論。而上揭強制戒治部分因執行屆滿3
    月，其成效經評定為合格，經本院以92年度毒聲字第607 號
    裁定停止戒治，該強制戒治期間則於92年7 月8 日屆滿執行
    完畢。詎仍未戒除毒癮，於前案強制戒治執行完畢後5 年內
    ，復基於施用第一級毒品海洛因及第二級毒品甲基安非他命
    之犯意，於95年9 月1 日上午10時30分許，為警採尿時回溯
    26小時內某時及回溯96小時內某時（均不含查獲至採尿時之
    時間），在臺灣地區某處，分別施用第一級毒品海洛因及第
    二級毒品甲基安非他命各1 次。嗣於95年8 月31日晚間8 時
    30分許，為警在桃園縣蘆竹鄉○○路○段323 號前查獲，並
    扣得供其施用所持有之第一級毒品海洛因2 包（合計淨重0.
    24公克，合計空包裝重0.43公克），及供其施用毒品海洛因
    所用之香煙1 支（非專供）。
三、案經桃園縣政府警察局大園分局報請臺灣桃園地方法院檢察
    署檢察官偵查起訴。
    理  由
一、被告甲○○所犯係死刑、無期徒刑、最輕本刑為3 年以上有
    期徒刑以外之罪，被告於準備程序中就被訴事實為有罪之陳
    述，經法官告知簡式審判程序之旨，並聽取公訴人、被告之
    意見後，合議庭認為適宜，依刑事訴訟法第273 條之1 第1
    項規定，裁定由受命法院獨任進行簡式審判程序，先此敘明
    。
二、訊據被告甲○○對於上揭施用第一級毒品海洛因及施用第二
    級毒品甲基安非他之犯行均坦承不諱。而被告於95年9 月1
    日上午10時30分許為警採集之尿液，經送驗結果，呈現鴉片
    類及甲基安非他命類陽性反應，此有「被採尿人姓名編號對
    照表」、臺灣檢驗科技股份有限公司出具之「濫用藥物尿液
    檢驗報告」各1 紙在卷可按（偵查卷第26、41頁）。再被告
    為警查獲時所扣得之白粉2 包，經送驗結果，檢出毒品海洛
    因成分，此有法務部調查局鑑定書1 紙在卷可憑（偵查卷第
    42 頁） ，並有扣案香煙1 支可資佐證，足認被告之自白與
    事實相符，堪信其確有施用第一級毒品海洛因及第二級毒品
    甲基安非他命之犯行。被告前於90年間因施用毒品案件，經
    本院以90年度毒聲字第4525號裁定令入強制處所施以強制戒
    治，並經本院以91年度訴字第1118號判決判處有期徒刑8 月
    （施用第一級毒品部分）、7 月（施用第二級毒品部分），
    而上開強制戒治嗣因執行屆滿3 月，其成效經評定為合格，
    經本院以92年度毒聲字第607 號裁定停止戒治，該強制戒治
    期間於92年7 月8 日屆滿執行完畢等情，亦該判決書、刑案
    資料查註紀錄表及臺灣高等法院前案紀錄表等件在卷可稽。
    被告自前揭強制戒治後5 年內再犯本件施用毒品犯行，其事
    證明確，已經可以認定，應依法論罪科刑。
三、核被告所為，係犯毒品危害防制條例第10條第1 項、第2 項
    之施用第一級毒品及第二級毒品罪。其施用前後非法持有毒
    品海洛因、甲基安非他命之低度行為，應為施用毒品之高度
    行為所吸收，不另論罪。被告所犯上開二罪間，犯意各別，
    罪名有異，應予分論併罰。又被告有如事實欄一所載前案科
    刑執行情形，有臺灣高等法院被告前案紀錄表一份在卷可稽
    ，於5 年以內再故意犯本件最重本刑為有期徒刑以上之罪，
    為累犯，應依刑法第47條第1 項之規定各加重其刑。爰審酌
    被告前因施用毒品經強制戒治執行完畢釋放後，仍無法斷絕
    施用毒品惡習，顯見其意志力薄弱，自有使其與社會上毒品
    來源隔離，使其能深自反省，斷絕與毒品接觸之必要，及被
    告犯罪後對於施用毒品之犯行，已經坦承，態度良好等一切
    情狀，分別量處如主文所示之刑，並定其應執行之刑。扣案
    第一級毒品海洛因2 包（合計淨重0.24公克），係供被告施
    用所持有之毒品，應依毒品危害防制條例第18條第1 項前段
    之規定，諭知沒收銷燬之；扣案盛裝前開海洛因之包裝袋2
    個（合計空包裝重0.43公克），及供其施用毒品海洛因所用
    之香煙1 支（經送驗無毒品反應，鑑定書見本院卷第23頁）
    ，均為被告所有供（但非專供）犯本件施用第一級毒品海洛
    因犯行所用之物，業據被告坦承在卷，爰依刑法第38條第1
    項第2 款之規定宣告沒收。
據上論斷，應依刑事訴訟法第273 條之1 第1 項、第299 條第1
項前段，毒品危害防制條例第10條第1 項、第2 項、第18條第1
項前段，刑法第11條、第47條第1 項、第51條第5 款、第38條第
1 項第2 款，判決如主文。
本案經檢察官何嘉仁到庭執行職務。
中　　華　　民　　國　　96　　年　　3 　　月　　16　　日
                  刑事第七庭    法　官　劉為丕
上正本證明與原本無異。
如不服本判決，應於判決送達後10日內向本院提出上訴狀（應附
繕本），上訴於臺灣高等法院。
                                書記官  顏美惠
中　　華　　民　　國　　96　　年　　3 　　月　　20　　日
附錄本案論罪科刑法條：
毒品危害防制條例第10條
施用第一級毒品者，處 6 月以上 5 年以下有期徒刑。
施用第二級毒品者，處 3 年以下有期徒刑。
